臺灣新竹地方法院刑事判決　　　　　　　　 94年度訴字第4號
公　訴　人　臺灣新竹地方法院檢察署檢察官
被　　　告　甲○○
上列被告因違反毒品危害防制條例案件，經檢察官聲請簡易判決
處刑（九十三年度毒偵字第一二六九號），本院改依通常程序審
理後，經合議庭裁定進行簡式審判程序，並判決如下：
    主  文
甲○○施用第一級毒品，累犯，處有期徒刑柒月。
    事  實
一、甲○○前於民國八十二年間，因殺人罪，迭經本院以八十年
    度重訴字第三七五號、臺灣高等法院以八十一年度上訴字第
    六九六號、最高法院以八十二年度台上字第三四二四號判決
    判處有期徒刑十年，褫奪公權七年確定，於八十二年七月二
    十三日入監執行，八十四年四月二十五日假釋交付保護管束
    ，八十九年十二月二十三日假釋期滿以已執行完畢論。嗣於
    九十一年間，因施用毒品案件，經本院以九十一年度毒聲字
    第四一號裁定送觀察勒戒後，因無繼續施用毒品之傾向，於
    九十一年五月二十三日執行完畢，並經臺灣新竹地方法院檢
    察署檢察官於同日以九十年度毒偵字第一七六○號、九十一
    年度偵字第五二三號為不起訴處分確定。
二、詎仍不知悔改，復於前開觀察、勒戒執行完畢釋放後五年內
    之九十三年（原處刑書誤載為九十二年）八月二十八日凌晨
    一時十五分許為警採尿時往前回溯二十六小時內之某時，在
    其位於新竹縣新埔鎮○○里○○路○段二十巷一九八號之住
    處，以注射針筒注射之方式，施用第一級毒品海洛因一次。
    嗣於九十三年八月二十八日凌晨一時十五分許，在新竹縣新
    埔鎮○○街與文德路口，為警臨檢查獲。
三、案經新竹縣警察局新埔分局報請臺灣新竹地方法院檢察署檢
    察官聲請簡易判決處刑。
       理  由
一、本件被告甲○○所犯違反毒品危害防制條例第十條第一項之
    罪，並非死刑、無期徒刑、最輕本刑為三年以上有期徒刑之
    罪，或高等法院管轄第一審之案件，被告於本院行準備程序
    進行中，就被訴事實為有罪之陳述，經本院合議庭認合於修
    正後刑事訴訟法第二百七十三條之一之規定，裁定進行簡式
    審判程序，合先敘明。
二、認定犯罪事實所憑之證據及理由：
（一）訊據被告對於上開事實於本院準備程序、審理中均坦承不
      諱。
（二）被告遭查獲後，於九十三年八月二十八日凌晨一時十五分
      許採驗之尿液檢體，經送檢驗，確檢出有毒品嗎啡陽性反
      應，有尿液檢體編號及姓名對照表、國防部憲兵司令部刑
      事鑑識中心九十四年六月十七日（９４）安鑑字第０１３
      ３５號鑑驗通知書一件在卷可參。
（三）按「海洛因經注射入人體後，約百分之八十於二十四小時
      內自尿中排出，一般而言，尿液中能否驗出嗎啡陽性反應
      ，與其投與量、投與途徑、採尿時間、個人體質及檢驗方
      法之靈敏度有關，國外曾有文獻報導注射六毫克之海洛因
      鹽酸鹽，其代謝物嗎啡之平均可檢出時限約為二十六小時
      。」，此有行政院衛生署藥物食品檢驗局（８１）藥檢壹
      字第８１１４８８５號函一紙存卷可參。是依上開說明佐
      以被告之尿液檢驗報告，被告於九十三年八月二十八日凌
      晨一時十五分許採尿時起回溯前二十六小時內之某時，在
      其上開住處，施用第一級毒品海洛因之犯行，堪以認定。
（四）又被告前於九十一年間，因施用毒品案件，經本院以九十
      一年度毒聲字第四一號裁定送觀察勒戒後，因無繼續施用
      毒品之傾向，於九十一年五月二十三日執行完畢，並經臺
      灣新竹地方法院檢察署於同日以九十年度毒偵字第一七六
      ○號、九十一年度偵字第五二三號為不起訴處分確定之事
      實，有卷附之不起訴處分書、臺灣高等法院被告前案紀錄
      表各一份可稽。
      從而，被告於觀察、勒戒執行完畢後，五年內再犯本件施
      用第一級品海洛因犯行，事證明確，應依法論科。
三、論罪科刑之理由：
（一）查海洛因屬毒品危害防制條例第二條第二項第一款所列之
      第一級毒品，核被告所為，係犯毒品危害防制條例第十條
      第一項之施用第一級毒品罪。至其持有第一級毒品海洛因
      後，進而施用，其持有毒品之低度行為，應為施用之高度
      行為所吸收，爰不另論其持有第一級毒品罪。
（二）被告前於八十二年間，因殺人罪，迭經本院以八十年度重
      訴字第三七五號、臺灣高等法院以八十一年度上訴字第六
      九六號、最高法院以八十二年度台上字第三四二四號判決
      判處有期徒刑十年，褫奪公權七年確定，於八十二年七月
      二十三日入監執行，八十四年四月二十五日假釋交付保護
      管束，八十九年十二月二十三日假釋期滿執行完畢等情，
      有臺灣高等法院被告前案紀錄表一件附卷可憑，被告於受
      上開有期徒刑執行完畢後五年內，再犯本件有期徒刑以上
      之罪，為累犯，應依刑法第四十七條規定加重其刑。
（三）爰審酌被告經觀察、勒戒後，竟不知悔悟，自制力薄弱，
      缺乏拒用毒品之決心；又第一級毒品海洛因危害施用者之
      神經中樞，使施用者產生幻聽及幻想之症狀，對施用者之
      健康產生不良之影響，同時因幻聽及幻想結果亦可能使施
      用者對周遭之人施暴，對公共秩序產生威脅；惟施用毒品
      所生危害以自戕健康為主，且本件施用次數為一次，被告
      於本院審理時坦認犯行等一切情狀，量處如主文所示之刑
      。
（四）至扣案之注射針筒二支，被告否認係供被告施用毒品之器
      具，亦否認為其所有，辯稱係其兒子蔡士豪所寄放，而本
      院亦查無該扣案物確是被告所有之證據，故爰不為沒收之
      宣告，附此敘明。
四、適用之法律：
（一）刑事訴訟法第四百五十二條、第二百七十三條之一第一項
      、第二百九十九條第一項前段。
（二）毒品危害防制條例第十條第一項。
（三）刑法第十一條前段、第四十七條。
本案經檢察官宋重和到庭執行職務。
中　　華　　民　　國　　94　　年　　8 　　月　　15　　日
                  刑事第六庭法  官  魏瑞紅
以上正本證明與原本無異。
如不服本判決，應於判決送達後十日內向本院提出上訴狀 (應附
繕本)，上訴於臺灣高等法院。
中　　華　　民　　國　　94　　年　　8 　　月　　15　　日
                            書記官  吳月華
附錄本案論罪科刑法條全文：
毒品危害防制條例第十條
施用第一級毒品者，處六月以上五年以下有期徒刑。
施用第二級毒品者，處三年以下有期徒刑。
